【裁判字號】    97,審訴,283
【裁判日期】    970731
【裁判案由】    毒品危害防制條例
【裁判全文】
臺灣高雄地方法院刑事判決             97年度審訴字第283號
公  訴  人  臺灣高雄地方法院檢察署檢察官
被      告  乙○○
                    （另案於台灣高雄第二監獄執行中）
指定辯護人  本院公設辯護人甲○○
上列被告因違反毒品危害防制條例案件，經檢察官先後提起公訴
（97年度毒偵字第317 號、第1266號）後，聲請改依協商程序而
為判決，本院判決如下：
    主  文
乙○○施用第一級毒品，累犯，處有期徒刑捌月，扣案如附表編
號所示第一級毒品海洛因壹包沒收銷燬之，編號至所示物
品均沒收；又施用第一級毒品，累犯，處有期徒刑捌月，扣案如
附表編號所示第一級毒品海洛因拾包均沒收銷燬之。應執行
有期徒刑壹年貳月，扣案如附表編號、所示第一級毒品海洛
因共拾肆包均沒收銷燬之，編號至所示物品均沒收。
    事實及理由
一、乙○○前因施用毒品案件，經本院90年度毒聲字第4081號裁
    定令入戒治處所施以強制戒治，再以92年度毒聲字第1733號
    裁定停止戒治，於民國92年4 月16日予以釋放（指揮書執畢
    日期為92年7 月16日），因停止戒治期滿未經撤銷而視為執
    行完畢。另涉犯過失傷害案件，由本院以91年度交易字第51
    7 號判決判處有期徒刑3 月確定，並接續前開強制戒治而為
    執行，於92年7 月15日執行完畢。詎其猶不知悛悔，竟於前
    開強制戒治執行完畢釋放後5 年內，基於施用第一級毒品海
    洛因之犯意，先於96年12月16日中午某時許，在其位於高雄
    市○○區○○街127 號住處，以將海洛因摻水後再以針筒注
    射之方式，非法施用第一級毒品海洛因1 次，嗣於96年12月
    18日13時許在上址遭警查獲，並扣得其所有如附表編號所
    示第一級毒品海洛因1 包及編號至所示物品。其後另基
    於施用第一級毒品海洛因之犯意，於97年1 月27日17時許，
    同在上址以前揭方式更行非法施用第一級毒品海洛因1 次，
    且於同日21時15分許在高雄市小港區○○○路、港源街口遭
    警盤檢查獲，另扣得其所有如附表編號所示第一級毒品海
    洛因13包。
二、上揭事實，業有尿液代碼與姓名對照表暨高雄市立凱旋醫院
    濫用藥物尿液檢驗報告各2 件在卷可稽，另扣得被告所有如
    附表編號所示第一級毒品海洛因共計14包，及編號至
    所示其所有供施用第一級毒品犯罪所用之物可資憑佐。又
    上開毒品送請鑑定結果均含有第一級毒品海洛因成分，有卷
    附高雄市立凱旋醫院濫用藥物成品檢驗鑑定書及法務部調查
    局濫用藥物實驗室鑑定書各1 份在卷可查，復據被告於本院
    審理中坦認上情不諱，足徵被告之自白核與事實相符，堪予
    採信。
三、本件經檢察官與被告暨其辯護人於審判外達成協商之合意且
    被告已認罪，其合意內容為：被告乙○○所涉施用第一級毒
    品罪共貳罪，願各受有期徒刑捌月、應執行有期徒刑壹年貳
    月之宣告。經查，上開協商合意並無刑事訴訟法第455 條之
    4 第1 項所列情形之一，檢察官聲請改依協商程序而為判決
    ，本院爰不經言詞辯論，於協商合意範圍內為協商判決。此
    外，扣案如附表編號所示第一級毒品海洛因共14包均係
    查獲之毒品，且該包裝袋與其內毒品業已無法析離，應將之
    同視為毒品無訛，從而不問屬於犯人與否，爰依毒品危害防
    制條例第18條第1 項前段規定就附表編號所示第一級毒
    品海洛因1 包及13包，分別在被告96年12月18日及97年1 月
    27日所涉施用第一級毒品罪刑以下宣告沒收銷燬之。至編號
    至所示物品則係被告前於96年12月18日遭警查獲時併予
    扣案，且為其所有供施用第一級毒品犯罪所用之物，又該等
    物品既未據檢察官舉證釋明其上是否殘留海洛因而應同視為
    第一級毒品，遂依刑法第38條第1 項第2 款規定在其96年12
    月18日所涉施用第一級毒品罪刑以下宣告沒收。再者，被告
    於96年12月18日雖同時為警扣得如附表編號所示吸食器5
    只，然參以本案被告乃係以將海洛因摻水後再以針筒注射之
    方式施用第一級毒品海洛因，又該等物品既乏積極事證可資
    證明果與被告前揭犯行相涉，是本院遂認猶未可就上開扣案
    物品逕予諭知沒收銷燬或沒收為當，附此敘明。
四、應適用之法條：刑事訴訟法第455 條之4 第2 項、第455 條
    之8 ，毒品危害防制條例第10條第1 項、第18條第1 項前段
    ，刑法第11條、第47條第1 項、第51條第5 款、第38條第1
    項第2 款。
五、本判決除有刑事訴訟法第455 條之4 第1 項第1 款、第2 款
    、第4 款、第6 款、第7 款所定情形之一，或違反同條第2
    項規定者外，不得上訴。
六、如不服本件判決，得自收受判決送達之日起10日內，向本院
    提出上訴書狀，上訴於第二審法院。
中    華    民    國    97    年    7     月    31    日
                  刑事第七庭  法  官 陳明呈
以上正本證明與原本無異。
如不服本判決應於收受本判決後10日內向本院提出上訴書狀，並
應敘述具體理由，如未敘述上訴理由者，應於上訴期間屆滿後20
日內補提理由書狀於本院（均須按他造當事人之人數附繕本）「
切勿逕送上級法院」。
中    華    民    國    97    年    7     月    31    日
                              書記官 林明忠
附錄本判決論罪科刑之法條：
毒品危害防制條例第十條
施用第一級毒品者，處六月以上五年以下有期徒刑。
施用第二級毒品者，處三年以下有期徒刑。
附表：
┌──┬──────────────────┬────────────┐
│編號│扣案物品名稱、數量                  │      沒收依據          │
├──┼──────────────────┼────────────┤
│    │第一級毒品海洛因1 包（檢驗前淨重0.09│係查獲之毒品，應依毒品危│
│  │公克、檢驗後淨重0.08公克）          │害防制條例第18條第1 項前│
│    │                                    │段沒收銷燬之            │
├──┼──────────────────┼────────────┤
│    │夾鏈袋4 只                          │被告所有供施用第一級毒品│
│  │                                    │犯罪所用之物，爰依刑法第│
│    │                                    │38條第1 項第2 款規定沒收│
├──┼──────────────────┼────────────┤
│  │注射針筒6 支                        │同上                    │
├──┼──────────────────┼────────────┤
│  │剷管1 支                            │同上                    │
├──┼──────────────────┼────────────┤
│    │                                    │係被告供施用第二級毒品所│
│  │吸食器5只                           │用之物，與本案無涉，遂不│
│    │                                    │予沒收                  │
├──┼──────────────────┼────────────┤
│  │第一級毒品海洛因13包（合計淨重1.49公│係查獲之毒品，應依毒品危│
│    │克、空包裝總重3.01公克）            │害防制條例第18條第1 項前│
│    │                                    │段沒收銷燬之            │
└──┴──────────────────┴────────────┘


司法院資訊處製作；財團法人民間司法改革基金會備份。
